最高法院刑事判決              一○○年度台非字第二八七號
上  訴  人  最高法院檢察署檢察總長
被      告  洪尉秦
上列上訴人因被告竊盜案件，對於台灣板橋地方法院中華民國九
十八年二月三日第一審確定判決（九十七年度易字第二六五一號
，起訴案號：台灣板橋地方法院檢察署九十七年度偵字第一七五
九九號），認為部分違法，提起非常上訴，本院判決如下：
    主  文
原判決關於其附表一編號一所示竊盜部分撤銷。
上開撤銷部分免訴。
    理  由
非常上訴理由稱：「按判決不適用法則或適用不當者為違背法令
；又同一案件曾經判決確定者，應諭知免訴之判決。刑事訴訟法
第三百七十八條、第三百零二條第一款分別定有明文。查原判決
以被告洪尉秦犯原判決附表一編號一所示，於（民國）九十七年
一月二十三日四時三十分許，在台北縣樹林市○○街○段三十八
巷十號，持其所有之鑰匙，竊取中正電機公司所有，由吳明昇使
用車牌號碼一九六九－ＱＤ號自用小貨車，犯竊盜罪，判處有期
徒刑四月，固非無見。惟查被告所犯上開同一竊盜犯行，業經同
法院於九十七年十二月十一日，以九十七年度簡字第一○○九八
號判決判處有期徒刑五月，如易科罰金，以新臺幣一千元折算一
日，並於九十八年一月十七日確定在案，有該院九十七年度簡字
第一○○九八號卷可稽。揆之上開規定，被告所犯此部分竊盜犯
行，自應為免訴之判決。乃原審竟仍為有罪之實體判決，顯有適
用法則不當之違背法令。案經確定，且於被告不利，爰依刑事訴
訟法第四百四十一條、第四百四十三條提起非常上訴，以資糾正
。」等語。
本院按判決不適用法則或適用不當者，為違背法令。又同一案件
曾經判決確定者，應諭知免訴之判決。刑事訴訟法第三百七十八
條、第三百零二條第一款分別定有明文。原判決以被告洪尉秦犯
如原判決附表一編號一所示，即於九十七年一月二十三日四時三
十分許，在（改制前）台北縣樹林市○○街○段三十八巷十號，
持其所有之鑰匙，竊取中正電機公司所有，由吳明昇使用車牌號
碼一九六九－ＱＤ號自用小貨車，犯竊盜罪，爰判處被告有期徒
刑四月（下稱本案），固非無見。惟查被告所犯同一竊盜案件，
另經台灣板橋地方法院檢察署檢察官以九十七年度偵字第二六二
六三號聲請簡易判決處刑書，聲請簡易判決處刑，業經台灣板橋
地方法院於九十七年十二月十一日，以九十七年度簡字第一○○
九八號刑事簡易判決，判處有期徒刑五月，如易科罰金，以新臺
幣一千元折算一日，於九十八年一月十七日確定在案（下稱前案
，見原法院九十七年度簡字第一○○九八號卷）。原法院於九十
八年二月三日為本案判決時，前案業已判決確定。揆之上開規定
，應就本案為免訴之判決，乃原審不察，仍對本案為實體有罪之
判決，自有適用法則不當之違背法令。案經確定，且於被告不利
，非常上訴意旨執以指摘，洵有理由，應由本院將此部分撤銷，
改判諭知免訴，以資救濟。
據上論結，應依刑事訴訟法第四百四十七條第一項第一款但書、
第三百零二條第一款，判決如主文。
中    華    民    國  一○○  年    九    月  二十九  日
                      最高法院刑事第十二庭
                          審判長法官  陳  世  雄  
                                法官  張  清  埤  
                                法官  張  祺  祥  
                                法官  宋      祺  
                                法官  周  盈  文  
本件正本證明與原本無異
                                      書  記  官  
中    華    民    國  一○○  年    十    月    三    日
                                                      Q